臺灣高等法院臺中分院刑事裁定　
111年度聲字第2377號
聲  請  人  臺灣高等檢察署臺中檢察分署檢察官     
受  刑  人  詹天爵


                    （現於法務部○○○○○○○○○○○                      執行中）
上列聲請人因受刑人數罪併罰有二裁判以上，聲請定其應執行之
刑（聲請案號：111年度執聲字第1032號），本院裁定如下：
    主    文
詹天爵因犯如附表所示各罪所處之刑，應執行有期徒刑貳年陸月
，如易科罰金，以新台幣壹仟元折算壹日。
    理    由
一、本件聲請意旨略以：受刑人詹天爵因竊盜等數罪，先後經判
    處如附表所示之刑確定在案，應依刑法第53條、第51條第5
    款規定，定其應執行之刑，及依刑法第41條第1項、第8項規
    定，諭知易科罰金之折算標準，爰依刑事訴訟法第477條第1
    項規定聲請定其應執行刑等語。
二、按數罪併罰，有2裁判以上者，依刑法第51條規定，定其應
    執行之刑。宣告多數有期徒刑者，於各刑中之最長期以上，
    各刑合併之刑期以下，定其刑期；但不得逾30年，刑法第53
    條、第51條第5款分別定有明文。又犯最重本刑為5年以下有
    期徒刑以下之刑之罪，而受6月以下有期徒刑或拘役之宣告
    者，得以新臺幣1千元、2千元或3千元折算1日，易科罰金；
    第1項至第4項及第7項之規定，於數罪併罰之數罪均得易科
    罰金或易服社會勞動，其應執行之刑逾6月者，亦適用之，
    刑法第41條第1項前段、第8項亦有明文規定。
三、經查，受刑人因犯如附表所示之罪，先後經臺灣彰化地方法
    院、臺灣南投地方法院、臺灣臺中地方法院及本院判決判處
    如附表所示之刑，均經確定在案，有上開各該判決書及臺灣
    高等法院被告前案紀錄表等附卷可稽。茲聲請人以本院為上
    開案件犯罪事實最後判決之法院，聲請定其應執行之刑及諭
    知易科罰金之折算標準，本院審核認其聲請為正當，應予准
    許。又本件經本院通知受刑人陳述意見，受刑人於111年11
    日28日收受本院函文後表示「無意見」，有送達證書及本院
    陳述意見調查表在卷可佐（見本院卷第169-172頁）。爰審
    酌受刑人所犯如附表所示各罪之犯罪態樣均屬竊盜罪、侵害
    個人財產法益、各罪依其犯罪情節所量定之刑（附表編號1
    至9所示之罪，經定應執行有期徒刑2年3月；附表編號10至1
    4所示之罪，經定應執行有期徒刑5月）等一切情狀以及基於
    刑罰經濟與責罰相當之理性刑罰政策，兼衡刑罰規範目的、
    整體犯罪非難評價、各罪關連及侵害法益等，定其應執行之
    刑併諭知易科罰金之折算標準如主文所示。
四、爰依刑事訴訟法第477條第1項，刑法第53條、第51條第5款
    、第41條第1項前段、第8項，裁定如主文。
中　　華　　民　　國　　111 　年　　12　　月　　9 　　日
            刑事第五庭  審判長法  官  張  智  雄
                              法  官  游  秀  雯
                              法  官  林  源  森
以上正本證明與原本無異。
不得抗告。
                              書記官  江  玉  萍
　　　　　　　　　　　　　　　
中　　華　　民　　國　　111 　年　　12　　月　　9 　　日


附表：受刑人詹天爵定應執行刑案件一覽表【民國／新臺幣】     編    號  1 2 3 罪    名  竊盜 竊盜 竊盜 宣告刑  有期徒刑2月（4次） 有期徒刑4月 有期徒刑5月（2次） 犯罪日期  109.08.29. 109.09.01. 109.09.21. 109.11.20. 109.10.03. 108.12.23. 109.05.08. 偵查（自訴）機關年度案號  彰化地檢109年度偵字第11836號等 彰化地檢109年度偵字第11836號等 南投地檢109年度偵字第1387號等 最後事實審 法 院 彰化地院 彰化地院 南投地院  案 號 110年度簡字第298號 110年度簡字第298號 109年度易字第125號  判決日期 110.02.26. 110.02.26. 110.03.31. 確定判決 法 院 彰化地院 彰化地院 南投地院  案 號 110年度簡字第298號 110年度簡字第298號 109年度易字第125號  判決確定日期 110.04.07. 110.04.07. 110.05.05. 得否為易科罰金、易服社會勞動之案件  得易科 得社勞 得易科 得社勞 得易科 得社勞 備    註  彰化地檢110年度執字第1957號 彰化地檢110年度執字第1957號 南投地檢110年度執字第789號   編號1–9定應執行有期徒刑2年3月   
附表：受刑人詹天爵定應執行刑案件一覽表【民國／新臺幣】     編    號  4 5 6 罪    名  竊盜 竊盜 竊盜 宣告刑  有期徒刑4月（4次） 有期徒刑3月（3次） 有期徒刑2月（3次） 犯罪日期  109.01.28. 109.02.03.（2次） 109.02.02. 108.06.01. 109.02.11 108.12.19. 109.05.05. 109年5月初某日 109.05.08. 偵查（自訴）機關年度案號  南投地檢109年度偵字第1387號等 南投地檢109年度偵字第1387號等 南投地檢109年度偵字第1387號等 最後事實審 法 院 南投地院 南投地院 南投地院  案 號 109年度易字第125號 109年度易字第125號 109年度易字第125號  判決日期 110.03.31. 110.03.31. 110.03.31. 確定判決 法 院 南投地院 南投地院 南投地院  案 號 109年度易字第125號 109年度易字第125號 109年度易字第125號  判決確定日期 110.05.05. 110.05.05. 110.05.05. 得否為易科罰金、易服社會勞動之案件  得易科 得社勞 得易科 得社勞 得易科 得社勞 備    註  南投地檢110年度執字第789號 編號1–9定應執行有期徒刑2年3月   
附表：受刑人詹天爵定應執行刑案件一覽表【民國／新臺幣】     編    號  7 8 9 罪    名  竊盜 竊盜 竊盜 宣告刑  有期徒刑2月（2次） 有期徒刑2月 有期徒刑2月（3次） 犯罪日期  109.11.04.（2次） 109.10.15. 109.05.08. 109.09.16. 109.08.17. 偵查（自訴）機關年度案號  彰化地檢110年度偵字第129號等 臺中地檢110年度偵字第7100號 彰化地檢109年度偵字第12899號等 最後事實審 法 院 彰化地院 臺中地院 彰化地院  案 號 110年度簡字第397號 110年度中簡字第922號 110年度簡字第618、619號  判決日期 110.03.29. 110.04.29. 110.04.30. 確定判決 法 院 彰化地院 臺中地院 彰化地院  案 號 110年度簡字第397號 110年度中簡字第922號 110年度簡字第618、619號  判決確定日期 110.05.06. 110.05.26. 110.06.09. 得否為易科罰金、易服社會勞動之案件  得易科 得社勞 得易科 得社勞 得易科 得社勞 備    註  彰化地檢110年度執字第2242號 臺中地檢110年度執字第8677號 彰化地檢110年度執字第2900號   編號1–9定應執行有期徒刑2年3月   
附表：受刑人詹天爵定應執行刑案件一覽表【民國／新臺幣】     編    號  10 11 12 罪    名  竊盜 竊盜 竊盜 宣告刑  有期徒刑2月 有期徒刑1月 有期徒刑2月（3次） 犯罪日期  109.07.27. 109.07.27. 109.09.22.（3次） 偵查（自訴）機關年度案號  南投地檢110年度偵字第205、369號、110年度偵緝字第3、4號 南投地檢110年度偵字第205、369號、110年度偵緝字第3、4號 南投地檢110年度偵字第205、369號、110年度偵緝字第3、4號 最後事實審 法 院 臺中高分院 臺中高分院 臺中高分院  案 號 111年度上易第305號 111年度上易第305號 111年度上易第305號  判決日期 111.06.09. 111.06.09. 111.06.09. 確定判決 法 院 臺中高分院 臺中高分院 臺中高分院  案 號 111年度上易第305號 111年度上易第305號 111年度上易第305號  判決確定日期 111.06.09. 111.06.09. 111.06.09. 得否為易科罰金、易服社會勞動之案件  得易科 得社勞 得易科 得社勞 得易科 得社勞 備    註  南投地檢111年度執字第1183號 編號10–14定應執行有期徒刑5月   
附表：受刑人詹天爵定應執行刑案件一覽表【民國／新臺幣】     編    號  13 14 （以下空白） 罪    名  竊盜 竊盜  宣告刑  有期徒刑2月 有期徒刑1月（2次）  犯罪日期  109.10.02. 109.10.09.（2次）  偵查（自訴）機關年度案號  南投地檢110年度偵字第205、369號、110年度偵緝字第3、4號 南投地檢110年度偵字第205、369號、110年度偵緝字第3、4號  最後事實審 法 院 臺中高分院 臺中高分院   案 號 111年度上易第305號 111年度上易第305號   判決日期 111.06.09. 111.06.09.  確定判決 法 院 臺中高分院 臺中高分院   案 號 111年度上易第305號 111年度上易第305號   判決確定日期 111.06.09. 111.06.09.  得否為易科罰金、易服社會勞動之案件  得易科 得社勞 得易科 得社勞  備    註  南投地檢111年度執字第1183號 編號10–14定應執行有期徒刑5月